```{r data generation, echo = FALSE, results = "hide"}
require(tidyverse)

my.sp500.f <- basename(get_SP500_yearly_file())
df.sp500 <- get_SP500_yearly_data()

tab <- df.sp500 %>%
  group_by(ticker) %>%
  summarise(mean.ret = mean(ret.adjusted.prices, na.rm = TRUE),
            sd.ret = sd(ret.adjusted.prices, na.rm = TRUE))

sol.q.1 <- tab$ticker[which.min(tab$sd.ret)]
sol.q.2 <- tab$ticker[which.max(tab$sd.ret)]

idx <- !(tab$ticker %in% c(sol.q.1, sol.q.2))
possible.anwers <- tab$ticker[idx]

sol.q <- paste0(sol.q.1, ' e ', sol.q.2)

#rnd.vec <- gen.rnd.vec()
#my.answers <- format(rnd.vec*sol.q , digits = 4)

temp <- paste0(sample(possible.anwers, 4), ' e ', sample(possible.anwers, 4))

my.answers <- c(sol.q, temp)
```

Question
========

Abra o Rstudio e carregue os dados disponibilizados no arquivo `r my.sp500.f`. Este contém dados de ações do índice SP500 na frequência anual. Utilizando as ferramentas de programação com o R, crie uma nova tabela que contenha três colunas:

- ticker da ação;
- retorno médio anual;
- desvio padrão dos retornos anuais. 

Quais são as ações com menor e maior desvio padrão dos retornos anuais, respectivamente? 

Observação: Note que terás que lidar/eliminar os casos de NAs encontrados nos dados.


```{r questionlist, echo = FALSE, results = "asis"}
answerlist(my.answers, markup = "markdown")
```


Meta-information
================
extype: schoice
exsolution: `r mchoice2string(c(TRUE, FALSE, FALSE, FALSE, FALSE), single = TRUE)`
exname: t statistic
exshuffle: TRUE
