```{r data generation, echo = FALSE, results = "hide"}
my.seed <- sample(1:100, 1)
set.seed(my.seed)
my.nrow <- 100
my.mat <- matrix(runif(my.nrow*10), nrow = my.nrow )

res <- numeric(length = nrow(my.mat))
for (i in 1:my.nrow) {
  res[i] <- sum(my.mat[i, ] )
}

sol.q <- which.max(res)
possible.answers <- 1:my.nrow

rnd.vec <- c(sol.q, sample(possible.answers[possible.answers != sol.q], 4) )
my.answers <- rnd.vec
```


Question
========

Utilizando _my.seed = `r my.seed`_, crie uma matrix com o seguinte código:

```{r, eval=FALSE}
set.seed(my.seed)
my.nrow <- 100
my.mat <- matrix(runif(my.nrow*10), nrow = my.nrow )
```

Qual é a linha da matriz com a maior soma dos elementos? Dica: Podes resolver facilmente utilizando um _loop_ e iterando sobre as linhas da criada matriz.

```{r questionlist, echo = FALSE, results = "asis"}
answerlist(my.answers, markup = "markdown")
```


Meta-information
================
extype: schoice
exsolution: `r mchoice2string(c(TRUE, FALSE, FALSE, FALSE, FALSE), single = TRUE)`
exname: t statistic
exshuffle: TRUE
