```{r data generation, echo = FALSE, results = "hide"}
my.file.football <- basename(get_football_file())
df <- get_football_games()

tab <- df  %>% 
  group_by(Adversario) %>%
  summarise(nwin = sum(GolsBR<GolsAdv)) %>%
  arrange(-nwin, Adversario)

tab  
sol.q <- tab$Adversario[1]

rnd.vec <- c(sol.q, sample(tab$Adversario[tab$Adversario != sol.q], 4) )
my.answers <- rnd.vec
```


Question
========

Carrege os dados do arquivo `r my.file.football`. Este arquivo contém dados sobre jogos da seleção brasileira retirados do [Google](https://www.google.com.br/search?q=todos+jogos+da+sele%C3%A7%C3%A3o&oq=todos+jogos+da+sele%C3%A7%C3%A3o&aqs=chrome..69i57j0l5.3063j1j4&sourceid=chrome&ie=UTF-8#sie=t;/m/01352_;2;/m/030q7;mt;fp;1). 

Utilizando loops ou dplyr (tidyverse), verifique qual time que acumulou o maior número de vitórias sobre a seleção brasileira. Em caso de empate no número de vitórias, selecione o primeiro por ordem alfabética. Qual é o time em questão?

```{r questionlist, echo = FALSE, results = "asis"}
answerlist(my.answers, markup = "markdown")
```

Meta-information
================
extype: schoice
exsolution: `r mchoice2string(c(TRUE, FALSE, FALSE, FALSE, FALSE), single = TRUE)`
exname: t statistic
exshuffle: TRUE
