```{r data generation, echo = FALSE, results = "hide"}
my_ibov_file <- basename(get_ibov_file())
df.ibov <- get_ibov_data()

tab <- df.ibov %>%
  mutate(weekday = weekdays(ref.date)) %>%
  group_by(weekday) %>%
  summarise(mean.vol = mean(volume))

df.ibov <- df.ibov %>%
   mutate(weekday = weekdays(ref.date))

min.vol <- tab$weekday[which.min(tab$mean.vol)]
max.vol <- tab$weekday[which.max(tab$mean.vol)]

my.ttest <- t.test(df.ibov$volume[df.ibov$weekday == min.vol],
                   df.ibov$volume[df.ibov$weekday == max.vol])

sol.q <- my.ttest$p.value

rnd.vec <- gen.rnd.vec()
my.answers <- format(rnd.vec*sol.q, digits = 4)
```

Question
========

Com base nas informações do exercício anterior, dados do arquivo `r my_ibov_file`, teste se a diferença de média entre o volume negociado do dia da semana com menor valor médio em relação ao dia com maior valor médio de volume negociado é diferente de zero. Para isso, podes utilizar o teste T (função t.test()).

Qual o valor do _p-value_ do teste?

```{r questionlist, echo = FALSE, results = "asis"}
answerlist(my.answers, markup = "markdown")
```

Meta-information
================
extype: schoice
exsolution: `r mchoice2string(c(TRUE, FALSE, FALSE, FALSE, FALSE), single = TRUE)`
exname: t statistic
exshuffle: TRUE
